【裁判字號】    97,交聲,1812
【裁判日期】    971030
【裁判案由】    交管條例聲異
【裁判全文】
臺灣板橋地方法院刑事裁定            97年度交聲字第1812號
原處分機關  交通部公路總局臺北區監理所
異  議  人
即受處分人  甲○○
上列異議人即受處分人因違反道路交通管理處罰條例案件，對於
交通部公路總局臺北區監理所97年7 月1 日所為之裁決處分（裁
決字號：北監自裁字裁40-A00000000號），聲明異議，本院裁定
如下：
    主  文
異議駁回。
    理  由
一、原處分意旨略以：異議人即受處分人甲○○於民國97年5 月
    23日上午9 時57分，駕駛車牌號碼8297自用小客車，行經臺
    北市○○○道與雙園街口，因闖紅燈違規，為臺北市政府警
    察局萬華分局交通警察大隊依採證照片逕行舉發「闖紅燈」
    ，並依道路交通管理處罰條例第53條第1 項之規定，製發北
    市警交大字第A00000000 號舉發違反道路交通管理事件通知
    單（下稱舉發通知單），惟受處分人於應到案日期前之97年
    6 月16日至交通部公路總局臺北區監理所陳述意見，且未到
    案繳納罰鍰，原處分機關以異議人違規事實明確，已逾應到
    案日期，而依道路交通管理處罰條例第53條第1 項、第63條
    第1 項第3 款之規定，於97年7 月1 日以北監自裁字裁40-A
    00000000 號裁決書裁處罰鍰新臺幣（下同）2,700 元，並
    記違規點數3 點，前開裁決書於97年7 月1 日由異議人親自
    簽收，有前述舉發通知單、交通案件違規案件陳述書、裁決
    書在卷足稽。
二、聲明異議意旨如附件。
三、按汽車行駛至交岔路口，其行進、轉彎，應遵守燈光號誌，
    道路交通安全規則第102 條第1 項第1 款定有明文。又汽車
    駕駛人，行經有燈光號誌管制之交岔路口闖紅燈者，處新臺
    幣1,800 元以上5,400 元以下罰鍰，並應記違規點數3 點，
    道路交通管理處罰條例第53條第1 項、63條第1 項第3 款分
    別定有明文。
四、經查：異議人自承其確於97年5 月23日上午9 時57分許，駕
    駛車牌號碼8297-PC 號自用小客車，行經艋舺大道與雙園街
    口不諱，且本件異議人於前開時、地，於其前方號誌燈轉換
    為紅色燈號過1 秒後，仍駕車超越停止線前行之事實，有採
    證相片2 張、臺北市政府警察局萬華分局97年6 月27日北市
    警萬分交字第09731776200 號函在卷可稽，異議人確有前開
    違規事實至明。異議人雖辯稱：舉發照片上並無燈光號誌可
    供辨認，伊駕駛汽車行經該處，係行駛在快車道上，該道並
    無明顯燈光號誌，伊才減速通過，舉發照片右上角乃係平面
    車道專用號誌，不應以該號誌供作快車道使用云云。然臺北
    縣艋舺大道、雙園街口設有三相號誌且與該路口艋舺大道平
    面號誌係同時同相步運作一節，亦有臺北市政府警察局萬華
    分局97年9 月9 日北市警萬分交字第09732575700 號函、前
    開路口相片2 張在卷可按，異議人前開所辯，即屬無據。異
    議人確有前揭闖越紅燈之違規行為，已堪認定。
五、綜上所述，異議人確有在前開時、地，駕車行經有燈光號誌
    管制之交叉路口闖紅燈違規行為。原處分機關依前開道路交
    通管理處罰條例第53條第1 項、第63條第1 項第3 款之規定
    ，裁處受處分人罰鍰2,700 元，並記違規點數3 點，尚無違
    誤。異議人異議意旨，為無理由，自應將其異議駁回。
據上論斷，應依道路交通管理處罰條例第87條第2 項、道路交通
案件處理辦法第19條，裁定如主文。
中    華    民    國    97    年    10    月    30    日
                    交通法庭  法  官  何燕蓉
此正本與原本無異。
如不服本裁定，應於裁定送達後五日內敘明抗告理由，向本院提
出抗告狀。
                              書記官  李崇文
中    華    民    國    97    年    11    月    3     日


司法院資訊處製作；財團法人民間司法改革基金會備份。
